【裁判字號】    95,台上,418
【裁判日期】    950310
【裁判案由】    給付工程款
【裁判全文】
最高法院民事裁定              九十五年度台上字第四一八號
    上  訴  人  新恒工程有限公司
    法定代理人  乙○○
    訴訟代理人  陳建誌律師
                陳欣佑律師
    被 上訴 人  桂華營造股份有限公司
                        樓
    法定代理人  甲○○
    訴訟代理人  侯永福律師
上列當事人間請求給付工程款事件，上訴人對於中華民國九十四
年十一月二十九日台灣高等法院高雄分院第二審判決（九十四年
度建上字第九號），提起上訴，本院裁定如下：
    主  文
上訴駁回。
第三審訴訟費用由上訴人負擔。
    理  由
按上訴第三審法院，非以原判決違背法令為理由，不得為之，民
事訴訟法第四百六十七條定有明文。又同法第四百六十八條規定
，判決不適用法規或適用不當者，為違背法令。當事人提起上訴
，如以同法第四百六十九條所列各款情形為理由時，其上訴狀或
理由書應表明該判決有合於各該條款規定情形之具體內容，及係
依何訴訟資料合於該違背法令之具體事實。如依同法第四百六十
九條之一規定提起上訴，其上訴狀或理由書應表明該判決所違背
之法令條項，或有關判例、解釋字號，或成文法以外之習慣或法
理等及其具體內容，暨係依何訴訟資料合於該違背法令之具體事
實，並具體敘述為從事法之續造、確保裁判之一致性或其他所涉
及之法律見解具有原則上重要性之理由。上訴狀或理由書如未依
上述方法表明，或其所表明者，與上開法條規定不合時，即難認
為已合法表明上訴理由，其上訴自非合法。本件上訴人對於原判
決提起上訴，雖以該判決違背法令為由，惟核其上訴理由狀所載
內容，係就原審取捨證據、認定事實及解釋契約之職權行使所論
斷：上訴人主張系爭工程契約即報價單係民國九十三年五月十日
由上訴人與訴外人曹明雄所簽訂，雖為兩造所不爭執，惟依證人
曹明雄之證言，曹明雄於簽訂該報價單時，係訴外人金紘營造工
程有限公司之受僱人，被上訴人並未授權曹明雄與上訴人訂立系
爭工程契約，上訴人主張系爭工程契約係被上訴人授權曹明雄與
上訴人所簽訂，並不足採。又被上訴人並無以自己之行為表示以
代理權授與曹明雄，亦無知曹明雄表示為其代理人而不為反對之
表示，上訴人並未舉證證明被上訴人有何明知或可得而知曹明雄
與上訴人簽訂系爭工程契約情事，上訴人依系爭工程契約主張被
上訴人應依民法第一百六十九條規定對上訴人負表見代理之授權
人責任，亦屬無據。故上訴人依系爭工程契約之法律關係，請求
被上訴人給付工程款新台幣五百十七萬三千三百五十四元，及自
起訴狀繕本送達翌日即九十三年八月二十四日起至清償日止，按
年息百分之五計算之利息，為無理由，不能准許等情，指摘其為
不當，並就原審命為辯論及已論斷者，泛言違法，而非表明該判
決所違背之法令及其具體內容，暨依訴訟資料合於該違背法令之
具體事實，亦非具體敘述為從事法之續造、確保裁判之一致性或
其他所涉及之法律見解具有原則上重要性之理由，難認其已合法
表明上訴理由。依首揭說明，應認其上訴為不合法。
據上論結，本件上訴為不合法。依民事訴訟法第四百八十一條、
第四百四十四條第一項、第九十五條、第七十八條，裁定如主文
。
中    華    民    國  九十五  年    三    月    十    日
                      最高法院民事第三庭
                          審判長法官  吳  正  一
                                法官  劉  福  聲
                                法官  黃  義  豐
                                法官  簡  清  忠
                                法官  謝  正  勝
      本件正本證明與原本無異
                                      書  記  官
中    華    民    國  九十五  年    三    月  二十一  日
                                                      Ｋ


司法院資訊處製作；財團法人民間司法改革基金會備份。
